臺灣士林地方法院交通事件裁定　　　　　　　　　　九十三年度交聲字第八一二號
　　原處分機關　臺北巿交通事件裁決所
　　異　議　人　乙○○
　　即受處分人
右列異議人即受處分人因違反道路交通管理處罰條例案件，對於臺北市交通事件裁決
所於民國九十三年九月一日所為之處分（原處分案號：北市裁三字第裁二二─一Ａ0
000000號），聲明異議，本院裁定如左：
    主  文
異議駁回。
    理  由
一、原處分意旨略以：異議人即受處分人乙○○駕駛車號ＢＴ─○六九號營業小客車
    ，於民國九十三年七月二十二日上午十一時三十分許，在臺北市○○○路○段一
    八九號前，經臺北市停車管理處逕行舉發「在劃有紅線路段停車」之違規，爰依
    道路交通管理處罰條例第五十六條第一項第一款之規定，裁處罰鍰新臺幣（下同
    ）九百元。
二、聲明異議意旨略以：舉發當天伊的車子在舉發地點之前方路口遭機車擦撞後保險
    桿，伊行經舉發地點在等待紅燈時，就在路邊停車並檢查該車之後方保險桿，執
    勤人員未發現伊在車後方即逕行舉發，實難令人甘服，爰依法聲明異議云云。
三、按汽車駕駛人在禁止臨時停車處所停車者，處新臺幣六百元以上一千二百元以下
    罰鍰，道路交通管理處罰條例第五十六條第一項第一款定有明文。而所謂停車者
    ，係指車輛停放於道路兩側或停車場所，而不立即行駛者，道路交通管理處罰條
    例第三條第十款亦有明文。又禁止臨時停車線，用以指示禁止臨時停車路段，本
    標線為紅色實線，設於路側，禁止時間原則為全日二十四小時，道路交通標誌標
    線號誌設置規則第一百四十九條第一項第一款第五目、第一百六十九條分別定有
    明文。
四、經查，異議人乙○○所有車號ＢＴ─○六九號營業小客車，確於九十三年七月二
    十二日上午十一時三十分許，在臺北市○○○路○段一八九號前劃有紅線之路段
    停車之事實，此為異議人所不爭執，並有臺北市政府交通局九十三年七月二十九
    日北市交停字第一Ａ0000000號舉發違反道路交通管理事件通知單及違規
    採證照片各一張在卷足憑；且經本院核閱前開採證照片結果，異議人所駕駛之上
    開車輛確係停放在劃有紅線之路段乙節屬實，是異議人有於前揭時、地在禁止臨
    時停車處所停車之違規事實，已堪認定。至異議人雖辯稱：伊只是利用等待紅燈
    時，在路邊停車並下車檢查該車之後方保險桿，並無違規停車云云。然證人即舉
    發本件違規之臺北市停車管理處交通助理員甲○○已到庭證稱：當天伊看到受處
    分人有違規紅線停車之情形，所以伊就拍照舉發，當天伊並未看到受處分人有在
    該車後方察看後保險桿，當時伊看該車四周都沒有人等情明確（見本院九十三年
    十一月二日訊問筆錄第三、四頁）。衡情證人甲○○為臺北市停車管理處之交通
    助理員，僅係依法執行取締違規停車之交通勤務，其與異議人素不相識，復無怨
    隙，應無甘冒觸犯偽證之罪責，故意構詞誣陷異議人之必要，苟無其他積極證據
    可佐，已難認其有何濫行舉發違規之情形；況異議人既未就證人甲○○之舉發有
    誤提出相關證據以供調查，本院復查無其他證據足資證明證人甲○○有捏造事實
    違法取締之情事，則其本於維護交通秩序、安全職責所為之舉發，自應受到合法
    、正確之推定，故其所為之前揭證言，應堪採信。是異議人空言辯稱：伊只是利
    用等待紅燈時下車察看後方保險桿，並非違規停車，當時執勤人員未發現伊在車
    子後方云云，顯係事後推諉卸責之詞，不足採信。本件異議人確有前述在禁止臨
    時停車處所停車之交通違規事實，應堪認定。從而原處分機關依道路交通管理處
    罰條例第五十六條第一項第一款之規定，裁處異議人罰鍰九百元，核無不當。本
    件異議為無理由，應予駁回。
據上論斷，應依道路交通管理處罰條例第八十七條第二項、道路交通案件處理辦法第
十九條，裁定如主文。
中　　　華　　　民　　　國　　九十三　　年　　 十一 　　月　　 三十 　　日
                                    臺灣士林地方法院刑事第二庭
                                        法　官  陳  章  榮
右正本證明與原本無異。
如不服本裁定，應於裁定送達後五日內，向本院提出抗告狀。
                                        書記官  嚴  慧  萍
中　　　華　　　民　　　國　　九十三　　年　　 十二 　　月　　　三　　　日
